臺灣新北地方法院刑事判決
111年度審交易字第202號
公  訴  人  臺灣新北地方檢察署檢察官
被      告  郭仲傑



上列被告因公共危險案件，經檢察官提起公訴（111年度偵字第5
491號），被告於準備程序中就被訴事實為有罪之陳述，本院裁
定進行簡式審判程序，茲判決如下：
    主  文
郭仲傑駕駛動力交通工具，而有吐氣所含酒精濃度達每公升零點
貳伍毫克以上情形，累犯，處有期徒刑陸月，如易科罰金，以新
臺幣壹仟元折算壹日。
    事  實
一、郭仲傑前因公共危險案件，經臺灣臺北地方法院以108年度
    交簡字第939號判處有期徒刑4月確定；又因公共危險案件，
    經臺灣桃園地方法院（下稱桃園地院）以108年度桃交簡字
    第2484號判處有期徒刑5月確定，上開2案，經桃園地院以10
    9年度聲字第304號裁定應執行有期徒刑8月確定，於民國109
    年4月27日易科罰金執行完畢。詎仍不知悔改，於110年12月7
    日14時許，在新北市新莊區幸福路與中平路口附近某工地飲
    用啤酒後，其吐氣中所含酒精濃度已達每公升0.25毫克以上，
    竟仍基於酒後駕駛動力交通工具之犯意，於同日14時30分許
    ，駕駛車牌號碼1975-S9號自用小客車，從前述工地附近上路
    。嗣於同日15時5分許，行經新北市○○區○○街00號前時，因行
    車情況有異為警攔檢，並於同日15時10分許，對其施以吐氣
    酒精濃度測試，經測得其吐氣所含酒精濃度達每公升0.29毫克，
    始確悉上情。
二、案經新北市政府警察局新莊分局報告臺灣新北地方檢察署檢
    察官偵查起訴。
    理  由
一、按除被告所犯為死刑、無期徒刑、最輕本刑為3 年以上有期
    徒刑之罪或高等法院管轄第一審案件者外，於第一次審判期
    日前之準備程序進行中，被告先就被訴事實為有罪之陳述時
    ，審判長得告知被告簡式審判程序之旨，並聽取當事人、代
    理人、辯護人及輔佐人之意見後，裁定進行簡式審判程序，
    刑事訴訟法第273 條之1 第1 項定有明文。本件被告所犯係
    死刑、無期徒刑、最輕本刑為3 年以上有期徒刑以外之罪，
    其於準備程序中就被訴事實為有罪之陳述，經本院告知簡式
    審判程序之旨，並聽取公訴人及被告之意見後，認宜進行簡
    式審判程序，爰依上開規定裁定行簡式審判程序。
二、上揭事實，業據被告於警詢、偵查、本院準備程序及審理時
    均坦承不諱，並有新莊分局酒精測定紀錄表、新北市政府警察
    局舉發違反道路交通管理事件通知單、呼氣酒精測試器檢定合
    格證書附卷可稽，被告犯行堪予認定。
三、按行為後法律有變更者，適用行為時之法律。但行為後之法
    律有利於行為人者，適用最有利於行為人之法律，刑法第2
    條第1 項定有明文。經查，被告為本件犯行後，第185條之3
    第1項之規定業於111年1月28日修正公布，並自同年月30日
    生效施行。修正前刑法第185條之3第1項規定：「駕駛動力
    交通工具而有下列情形之一者，處2年以下有期徒刑，得併
    科20萬元以下罰金：一、吐氣所含酒精濃度達每公升零點二
    五毫克或血液中酒精濃度達百分之零點零五以上。二、有前
    款以外之其他情事足認服用酒類或其他相類之物，致不能安
    全駕駛。三、服用毒品、麻醉藥品或其他相類之物，致不能
    安全駕駛。」；修正後刑法第185條之3第1項則規定：「駕
    駛動力交通工具而有下列情形之一者，處3年以下有期徒刑
    ，得併科30萬元以下罰金：一、吐氣所含酒精濃度達每公升
    零點二五毫克或血液中酒精濃度達百分之零點零五以上。二
    、有前款以外之其他情事足認服用酒類或其他相類之物，致
    不能安全駕駛。三、服用毒品、麻醉藥品或其他相類之物，
    致不能安全駕駛。」，是經比較新舊法之結果，修正後法定
    刑度已較修正前提高，並無較有利於被告之情形，依刑法第
    2 條第1 項前段之規定，適用行為時即修正前刑法第185 條
    之3 第1 項第1 款之規定。是核被告所為，係犯修正前刑法
    第185 條之3 第1 項第1 款之公共危險罪。又被告前有如事
    實欄所載有期徒刑執畢紀錄，有臺灣高等法院被告前案紀錄
    表1 份在卷可稽，其受有期徒刑之執行完畢後，5 年內故意
    再犯本件有期徒刑以上之罪，為累犯，另本院審酌被告前已
    因酒駕之公共危險案件，經法院判處罪刑確定，未能謹慎守
    法，猶再犯本案，顯然忽視法律禁令，對刑罰反應力薄弱，
    爰加重其刑。爰審酌被告明知酒後駕駛動力交通工具，對於
    一般往來之公眾及駕駛人自身皆具有高度危險性，仍於服用
    酒類後其呼氣酒精濃度高達每公升0.29毫克，已逾法定吐氣
    所含酒精濃度每公升0.25毫克之標準，猶駕駛車輛行駛於道
    路，顯然漠視法令之禁制，有害公眾用路安全，所幸並未進
    一步造成他人身體或財物之實害等一切情狀，量處如主文所
    示之刑，並諭知易科罰金之折算標準，以資懲儆。
據上論斷，應依刑事訴訟法第273 條之1 第1 項、第299 條第1
項前段，修正前刑法第185 條之3 第1 項第1 款，刑法第2 條第
1 項前段、第47條第1 項、第41條第1 項前段，刑法施行法第1 
條之1 第1 項，判決如主文。
本案經檢察官黃筵銘提起公訴，檢察官陳漢章到庭執行職務。
中　　華　　民　　國　　111 　年　　4 　　月　　21　　日
                  刑事第二十四庭  法  官  徐子涵
上列正本證明與原本無異。
如不服本判決，應於判決送達後20日內敘明上訴理由，向本院提
出上訴狀 (應附繕本) ，上訴於臺灣高等法院。其未敘述上訴理
由者，應於上訴期間屆滿後20日內向本院補提理由書「切勿逕送
上級法院」。
                                  書記官　游士霈
中　　華　　民　　國　　111 　年　　4 　　月　　21　　日
附錄本案論罪科刑法條全文：
修正前中華民國刑法第185條之3第1項
駕駛動力交通工具而有下列情形之一者，處 2 年以下有期徒刑
，得併科 20 萬元以下罰金：
一、吐氣所含酒精濃度達每公升零點二五毫克或血液中酒精濃度
    達百分之零點零五以上。
二、有前款以外之其他情事足認服用酒類或其他相類之物，致不
    能安全駕駛。
三、服用毒品、麻醉藥品或其他相類之物，致不能安全駕駛。